【裁判字號】    95,交訴,23
【裁判日期】    950504
【裁判案由】    業務過失致死等
【裁判全文】
臺灣彰化地方法院刑事判決        九十五年度交訴字第二三號
公  訴  人  臺灣彰化地方法院檢察署檢察官
被      告  乙○○
上列被告因過失致死等案件，經檢察官聲請簡易判決處刑（九十
五年度偵字第四四九號），本院彰化簡易庭認不宜以簡易判決處
刑，簽移由普通庭依通常程序審理（九十五年度彰交簡字第四七
號），由本院合議庭裁定依簡式審判程序審理判決如下：
    主  文
乙○○服用酒類，不能安全駕駛動力交通工具而駕駛，處有期徒
刑月，如易科罰金，以佰元折算壹日；又因過失致人於死，
處有期徒刑陸月，如易科罰金，以佰元折算壹日。應執行有期
徒刑捌月，如易科罰金，以佰元折算壹日，緩刑年。
    事  實
一、乙○○明知飲用酒類後其吐氣所含酒精濃度超過每公升零點
    二五毫克不得駕駛車輛，竟自民國九十四年十二月十一日下
    午四時許起至下午八時許止，在其弟弟謝沅乘位於彰化縣鹿
    港鎮頂潘婆門牌號碼不詳之住處飲用高梁酒過量（肇事後之
    吐氣所含酒精成份測定值為每公升零點六五毫克）而已有酒
    醉之情事，仍隨即於同日下午八時許，駕駛車牌號碼Ｊ二─
    ０二三一號自用小貨車前往彰化縣鹿港鎮○○路上之某小吃
    店用餐，並於用餐完畢後，復接續駕駛前開自用小貨車沿彰
    化縣鹿港鎮○○路由西往東方向行駛欲返家，於同日下午九
    時許，駕車途經該路段與永安二路之設有號誌及行人穿越道
    之交岔路口前，已見上開號誌燈號由綠燈轉為黃燈，本應注
    意圓形黃燈係用以警告車輛駕駛人，表示紅色燈號即將顯示
    ，屆時將失去通行路權，應減速並於路口停止線前停候紅燈
    ，禮讓在行人穿越道行走之行人通行，且應注意車前狀況，
    隨時採取必要之安全措施，而依當時天候晴、有照明設備、
    路面無缺陷、無障礙物、視距良好等一切情狀，並無不能注
    意之情事，竟疏未注意前方適有行人謝炳焜沿彰化縣鹿港鎮
    ○○○路之行人穿越道由南往北方向步行前來之狀況，且疏
    未採取減速後於路口停止線前停止之安全措施，猶貿然加速
    而以時速約四十餘公里之速度（該路段之限速為時速五十公
    里，未超速）搶越路口，乃不慎撞及行人謝炳焜，使謝炳焜
    因此受有頭部外傷及胸部挫傷等傷害，經送醫急救後延至翌
    日下午二時四十分許，因出血性休克而不治死亡。乙○○於
    九十四年十二月十一日下午九時許肇事後，於有偵查犯罪職
    權之機關或個人發覺其犯罪前，自動向趕赴現場處理車禍之
    員警林啟文坦承肇事而就前開過失致死之犯行自首，且主動
    接受裁判；並為警於同日下午九時四十八分許對其採測酒精
    濃度，經測得吐氣所含酒精成份測定值為每公升零點六五毫
    克，乃查獲其前揭服用酒類、不能安全駕駛動力工通工具而
    駕駛之犯行。
二、案經彰化縣警察局鹿港分局報請臺灣彰化地方法院檢察署檢
    察官相驗後，由臺灣彰化地方法院檢察署檢察官自動檢舉偵
    查後聲請簡易判決處刑，經本院改依通常程序處理，並由本
    院合議庭裁定依簡式審判程序審理。
        理  由
一、本件有關被告乙○○所犯普通過失致死罪之部分，聲請簡易
    判決處刑書之犯罪事實及所犯法條欄，原均誤認被告係涉犯
    刑法第二百七十六條第二項之業務過失致人於死罪嫌，惟上
    開部分業經蒞庭檢察官於本院準備程序更正被告係涉犯刑法
    第二百七十六條第一項之普通過失致死罪，且被告就上開業
    經蒞庭檢察官更正之普通過失致死及刑法第一百八十五條之
    三之服用酒類、不能安全駕駛動力工通工具而駕駛之被訴事
    實，均為有罪之陳述，且其所犯上開二罪均屬死刑、無期徒
    刑、最輕本刑為三年以上有期徒刑之罪或高等法院管轄第一
    審案件者以外之罪，爰依刑事訴訟法第二百七十三條之一第
    一項之規定，由合議庭裁定進行簡式審判程序，核先敘明。
二、訊據被告乙○○對於上揭事實均坦承不諱，經查：（一）被
    害人謝炳焜確因本件車禍死亡，業經臺灣彰化地方法院檢察
    署檢察官督同檢驗員相驗屬實，並製有勘驗筆錄、驗斷書及
    相驗屍體證明書各一份在卷可憑，且有相驗照片九幀在卷可
    稽。（二）復按汽車駕駛人飲用酒類後，其吐氣所含酒精濃
    度超過每公升零點二五毫克者，不得駕車；又行車應依標誌
    之規定，而圓形黃燈係用以警告車輛駕駛人，表示紅色燈號
    即將顯示，屆時將失去通行路權，汽車駕駛人應注意車前狀
    況，並隨時採取必要適當之安全措施，道路交通標誌標線號
    誌設置規則第二百零六條第四款、道路交通安全規則第九十
    三條第一項、第九十四條第三項、第一一四條第二款分別定
    有明文。被告駕駛車輛自應注意遵守上開規定，竟於飲用酒
    類並已達於不能安全駕駛動力交通工具之酒醉程度後，仍駕
    駛車輛，且於途經該路段與永安二路之設有號誌及行人穿越
    道之交岔路口前，已見上開號誌燈號由綠燈轉為黃燈，本應
    注意圓形黃燈係用以警告車輛駕駛人，表示紅色燈號即將顯
    示，屆時將失去通行路權，應減速並於路口停止線前停候紅
    燈，禮讓在行人穿越道行走之行人通行，而依當時車禍現場
    天候晴、有照明設備、路面無缺陷、無障礙物、視距良好等
    一切情狀（有道路交通事故現場圖、道路交通事故調查報告
    表」(一)、(二)各一份在卷可考），並無不能注意之情事，竟疏
    未注意前方適有行人謝炳焜沿彰化縣鹿港鎮○○○路之行人
    穿越道由南往北方向步行前來之狀況，且疏未採取減速後於
    路口停止線前停止之安全措施，猶貿然加速而以時速約四十
    餘公里之速度搶越路口，乃不慎撞及被害人謝炳焜，使被害
    人謝炳焜因此受有頭部外傷及胸部挫傷等傷害，經送醫急救
    後仍因出血性休克而不治死亡，被告自應負過失責任，且其
    過失行為與被害人之死亡間，具有相當因果關係。（三）再
    被告肇事後，於有偵查犯罪職權之機關或個人發覺其犯罪前
    ，自動向前往現場處理車禍之員警林啟文坦承肇事而就其上
    開普通過失致死之犯行自首，且主動接受裁判；至被告所犯
    之服用酒類、不能安全駕駛動力工通工具而駕駛之行為，則
    係警方對其實施吐氣酒精濃度測試而查獲等情，有員警林啟
    文製作之報告書一份在卷可憑。（四）此外，復有證人即被
    害人謝炳焜之配偶甲○○、車禍發生當時乘坐在被告所駕車
    輛上之黃安標二人於警詢之證述、酒精測試紀錄表一件及現
    場照片八幀在卷可佐，本件事證明確，被告犯行洵堪認定。
三、核被告所為，係犯刑法第一百八十五條之三之服用酒類，不
    能安全駕駛動力交通工具而駕駛罪、刑法第二百七十六條第
    一項之普通過失致死罪（此部分聲請簡易判決處刑書誤認被
    告係犯刑法第二百七十六條第二項之業務過失致死罪，惟業
    經蒞庭檢察官於本院準備程序及審理時更正，本院自毋庸再
    行變更法條，附此敘明）。又被告飲用酒類過量而已有酒醉
    之情事後，於九十四年十二月十一日下午八時許起駕車前往
    彰化縣鹿港鎮○○路上之某小吃店用餐，及於用餐完畢後復
    行駕車至肇事地點之先、後二次服用酒類，不能安全駕駛動
    力交通工具而駕駛之行為，係本於單一之接續犯意所為，屬
    接續犯，應僅論以單純一罪。又被告所犯上開二罪間，犯意
    各別，罪質互殊，應予分論併罰。再被告為汽車駕駛人，其
    因酒醉駕車及於行經行人穿越道未依規定停讓行人優先通行
    ，因而致被害人死亡，應就其所犯普通過失致死罪部分，依
    道路交通管理處罰條例第八十六條第一項之規定加重其刑【
    按道路交通管理處罰條例第八十六條第一項所定之數種加重
    事項為列舉規定，行為人僅符合其一即構成加重其刑之要件
    ，故倘行為人有前開法條所定二種以上之加重事由，仍僅加
    重一次即可，無庸再遞加其刑（臺灣高等法院暨所屬法院八
    十七年十一月之八十七年法律座談會研討意見參照）】。另
    被告肇事後，於有偵查犯罪職權之機關或個人發覺其犯罪前
    ，自動向趕赴現場處理車禍之員警林啟文坦承肇事而就其前
    開普通過失致死犯行自首，且主動接受裁判一節，已詳述如
    前，應依自首之規定，就其所犯之普通過失致死罪，減輕其
    刑；且被告所犯之普通過失致死罪，前依法有加重減輕之事
    由，應先加後減之。爰審酌被告之素行、服用酒類，不能安
    全駕駛動力交通工具而駕駛，並不慎致人死亡之犯罪手段、
    過失之程度、因過失導致被害人謝炳焜因本件車禍事故死亡
    之無可彌補後果、惟犯罪後坦承犯行，且已與被害人家屬就
    民事賠償部分達成和解（有本院九十五年度彰調字第三六號
    調解程序筆錄一件卷可憑），態度尚屬良好等一切情狀，分
    別量處如主文所示之刑及諭知易科罰金之折算標準，並定其
    應執行之刑及諭知易科罰金之折算標準，以示懲儆。末查，
    被告前未曾受有期徒刑以上刑之宣告，有臺灣彰化地方法院
    檢察署刑案資料查註紀錄表及臺灣高等法院被告全國前案紀
    錄表各一份在卷可憑，被告經此科刑教訓，當知警惕而無再
    犯之虞，本院認其所宣告之刑，以暫不執行為適當，爰併諭
    知緩刑三年，以勵自新。
據上論斷，應依刑事訴訟法第四百五十二條、第二百七十三條之
一第一項、第二百九十九條第一項前段，道路交通管理處罰條例
第八十六條第一項，刑法第一百八十五條之三、第二百七十六條
第一項、第六十二條前段、第四十一條第一項前段、第二項、第
五十一條第五款、第七十四條第一款，罰金罰鍰提高標準條例第
一條前段、第二條，判決如主文。
本案經檢察官高如應到庭執行職務
中    華    民    國  九十五  年   五    月    四     日
                  交通法庭    法  官  李雅俐
以上正本證明與原本無異。
如不服本判決，應於判決送達後十日內，向本院提出上訴狀（應
附繕本），上訴於臺灣高等法院臺中分院。
告訴人或被害人對於判決如有不服具備理由請求檢察官上訴者，
其上訴期間之計算係以檢察官收受判決正本之日期為準。
中    華    民    國  九十五  年  五    月      四    日
                              書記官  陳秀娟
附錄論罪科刑法條：
刑法第一百八十五條之三：
服用毒品、麻醉藥品、酒類或其他相類之物，不能安全駕駛動力
交通工具而駕駛者，處一年以下有期徒刑、拘役或三萬元以下罰
金。
刑法第二百七十六條第一項：
因過失致人於死者，處二年以下有期徒刑、拘役或二千元以下罰
金。


司法院資訊處製作；財團法人民間司法改革基金會備份。
